最高法院刑事判決
                                   111年度台上字第4429號
上  訴  人  林銘志                     
上列上訴人因加重詐欺案件，不服臺灣高等法院中華民國111年6
月16日第二審判決（ 111年度上訴字第1389號，起訴案號：臺灣
桃園地方檢察署110年度偵字第24268號），提起上訴，本院判決
如下：
    主  文
上訴駁回。
    理  由
一、按刑事訴訟法第 377條規定，上訴於第三審法院，非以判決
    違背法令為理由，不得為之。是提起第三審上訴，應以原判
    決違背法令為理由，係屬法定要件。如果上訴理由書狀並未
    依據卷內訴訟資料，具體指摘原判決不適用何種法則或如何
    適用不當，或所指摘原判決違法情事，顯與法律規定得為第
    三審上訴理由之違法情形，不相適合時，均應認其上訴為違
    背法律上之程式，予以駁回。
二、本件原審審理結果，認定上訴人林銘志有所載之加重詐欺、
    洗錢各犯行明確，因而維持第一審依想像競合犯，從一重論
    處上訴人犯三人以上共同詐欺取財 3罪刑，並諭知沒收、追
    徵之判決，駁回其在第二審之上訴，已載敘其調查證據之結
    果及憑以認定各該犯罪事實之心證理由，所為各論列說明，
    有卷存資料可資覆按。
三、上訴意旨略以：上訴人 3次犯行係於密切接近之時地為之，
    並侵害同一法益，原判決未論以接續犯，於法有違，且其犯
    後深表悔意，犯罪所得極微，尚有稚子待扶養，原判決未適
    用刑法第59條減刑，量刑過重。
四、行為人基於單一犯意，於同時、同地或密切接近之時地實行
    數行為，侵害同一之法益，各行為之獨立性極為薄弱，依一
    般社會健全觀念，在時間差距上，難以強行分開，在刑法評
    價上，以視為數個舉動之接續施行，合為包括之一行為予以
    評價，較為合理者，始屬接續犯，而為包括之一罪。倘行為
    人主觀上雖係基於同一詐欺取財之犯意，而先後逐次實行數
    行為，然若其所實行之數行為係分別侵害不同被害人之法益
    ，依一般社會健全觀念，在時間差距上可以分開，法律評價
    上每一行為皆可獨立成罪者，縱構成同一之罪名，亦應依數
    罪併罰之例予以分論併罰。依原判決確認之事實，上訴人所
    犯加重詐欺各犯行，係侵害不同被害人之法益，在刑法評價
    上各具獨立性，並非一個行為之持續動作，難以一行為評價
    ，原判決因認係基於不同犯意而分別為之，無接續犯之適用
    ，應予以分論併罰，揆諸上開說明，並無不合。上訴意旨指
    摘原判決未論以一罪，非適法之第三審上訴理由。
五、量刑係法院就繫屬個案犯罪之整體評價，乃事實審法院得依
    職權自由裁量之事項，故量刑判斷當否之準據，應就判決之
    整體觀察為綜合考量，苟已以行為人之責任為基礎，並斟酌
    刑法第57條各款所列情狀，在法定刑度內，酌量科刑，無顯
    然失當或違反公平、比例及罪刑相當原則，亦無偏執一端，
    致明顯失出失入情形，且其執行刑之量定，未違反刑法第51
    條各款所定之方法或範圍，又無明顯悖於前述量刑原則或整
    體法律秩序之理念，即不得任意指為違法或不當，以為第三
    審上訴之理由。原判決就上訴人所犯前揭各罪，已綜合審酌
    刑法第57條科刑等一切情狀，在罪責原則下適正行使其量刑
    之裁量權，維持第一審量處所示各罪之刑，核其量定之刑罰
    ，已兼顧相關有利與不利之科刑資料，併已衡酌評價洗錢部
    分量刑事由，所定之執行刑非以累加方式，給予適當之恤刑
    ，客觀上並未逾越法定刑度或範圍，亦與罪刑相當原則無悖
    ，難認有濫用其裁量權限之違法情形。至於應否依刑法第59
    條酌量減輕其刑，法院本屬有權斟酌決定，故未酌減其刑，
    既不違背法令，自不得執為提起第三審上訴之理由。原審審
    酌上訴人加重詐欺各罪之犯罪情狀，認無可憫恕之事由，已
    闡述理由明確，未依該條規定酌減其刑，亦無違法。
六、依上所述，上訴意旨無非係對原判決已說明之事項，或單純
    就前述量刑裁量權之合法行使，徒以自己說詞，任意指為違
    法，難謂已符合首揭法定上訴要件，應認其上訴為不合法律
    上之程式，予以駁回。
據上論結，應依刑事訴訟法第395條前段，判決如主文。
中　　華　　民　　國　　111 　年　　10　　月　　19　　日
                  刑事第七庭審判長法　官  段  景  榕
                                  法　官  沈  揚  仁
                                  法　官  楊  力  進
                                  法　官  汪  梅  芬
                                  法　官  宋  松  璟
本件正本證明與原本無異
                                  書記官
中　　華　　民　　國　　111 　年　　10　　月　　25　　日